【裁判字號】    99,台上,6118
【裁判日期】    991007
【裁判案由】    違反毒品危害防制條例
【裁判全文】
最高法院刑事判決            九十九年度台上字第六一一八號
上  訴  人  甲○○
上列上訴人因違反毒品危害防制條例案件，不服台灣高等法院台
中分院中華民國九十九年七月五日第二審判決（九十九年度上訴
字第一二七二號，起訴案號：台灣彰化地方法院檢察署九十九年
度毒偵字第六三七號），提起上訴，本院判決如下：
    主  文
上訴駁回。
    理  由
按刑事訴訟法第三百七十七條規定：上訴於第三審法院，非以判
決違背法令為理由，不得為之。是提起第三審上訴，應以原判決
違背法令為理由，係屬法定要件，如果上訴理由書狀並未依據卷
內訴訟資料，具體指摘原判決不適用何種法則或如何適用不當，
或所指摘原判決違法情事，顯與法律規定得為第三審上訴理由之
違法情形，不相適合時，均應認其上訴為違背法律上之程式，予
以駁回。又「不服地方法院之第一審判決而上訴者，應向管轄第
二審之高等法院為之。上訴書狀應敘述具體理由。」「第二審法
院認為上訴書狀未敘述理由或上訴有不合法律上之程式之情形者
，應以判決駁回之。」同法第三百六十一條第一項、第二項、第
三百六十七條前段規定甚明。所謂「具體理由」，係指須就不服
之判決為具體之指摘而言，如僅泛稱原判決認事用法不當或採證
違法、量刑過重等，均非具體理由。本件上訴人甲○○因違反毒
品危害防制條例案件，不服第一審關於論處其以施用第一級毒品
罪刑部分之判決，於法定期間內提起上訴，但其上訴理由僅泛稱
：「刑期太重」等語，有卷附上訴人之第二審上訴理由狀可稽（
見原審卷第四頁）。原判決以：刑罰之量定應審酌刑法第五十七
條所列各款事由及其他一切情狀，為酌量輕重之標準，並非漫無
限制，苟已斟酌刑法第五十七條各款所列情狀而未逾越法定刑度
，不得遽指為違法。第一審審酌上訴人因施用毒品案件，經觀察
、勒戒及強制戒治執行完畢釋放後，未能戒除毒癮，再犯本件施
用第一級毒品之犯行，難認有戒毒悔改之意，惟念其施用毒品乃
自戕一己身體健康，尚未對他人造成危害，及其犯罪動機、方法
、手段、所生危害，犯後坦承犯行，態度良好等一切情狀，在法
定刑度內量處有期徒刑十月，已具體斟酌刑法第五十七條所列情
形，並未偏執一端，而有失之過重之情事，不得指為違法。因認
其第二審上訴意旨並未依卷內既有訴訟資料或提出新事證指摘或
表明第一審判決有何採證認事、用法或量刑等不當或違法，構成
應撤銷之具體事由，難謂已提出具體上訴理由，乃認其上訴為不
合法律上之程式，而判決駁回此部分其在第二審之上訴。揆諸首
揭說明，於法並無不合。上訴意旨略以：上訴人之生活狀況、犯
罪手段、動機、犯後態度及對社會之危害等情狀，與第一審不同
，懇請更妥適之量刑云云。經核並未依據卷內訴訟資料，具體指
摘原判決從程序上駁回其第二審上訴，所為論斷及適用之法律，
有何違背法令，僅徒憑己意，任意爭執，難認已符合首揭法定之
第三審上訴要件。其上訴為違背法律上之程式，應予駁回。
據上論結，應依刑事訴訟法第三百九十五條前段，判決如主文。
中    華    民    國  九十九  年    十    月    七    日
                      最高法院刑事第九庭
                          審判長法官  邵  燕  玲
                                法官  李  伯  道
                                法官  孫  增  同
                                法官  施  俊  堯
                                法官  李  嘉  興
本件正本證明與原本無異
                                      書  記  官
中    華    民    國  九十九  年    十    月   十一   日
                                                      K

司法院資訊處製作；財團法人民間司法改革基金會備份。
